臺灣高等法院刑事裁定
111年度抗字第1807號
抗  告  人
即  受刑人  陳柏翰



上列抗告人即受刑人因聲請定其應執行刑案件，不服臺灣臺北地
方法院中華民國111年9月29日裁定（111年度聲字第1537號），
提起抗告，本院裁定如下：
    主  文
抗告駁回。
    理  由
一、原裁定意旨略以：抗告人即受刑人陳柏翰（下稱抗告人）所
    犯如原裁定附表【其中關於附表「宣告刑」欄編號1部分應
    補充「併科罰金新臺幣2萬元」；「犯罪日期」欄編號1、2
    、5至7依序應更正為「109年7月14日1、2年前之不詳時間至
    109年7月14日1時10分許」、「109年9月1日晚間9時14分前
    不詳時間」、「109年4月24日晚間8時許」、「109年4月24
    日下午8時26分許」、「109年度10月13日至15日」】所示各
    罪，先後經法院判處如原裁定附表所示之刑，均確定在案，
    其中抗告人所犯如原裁定附表編號1、2所示之罪屬得易科罰
    金之罪，其餘各罪則屬不得易科罰金之罪，原依刑法第50條
    第1項第1款規定，不得合併定應執行刑，惟抗告人請求檢察
    官聲請定應執行刑，原審認檢察官聲請正當，除原裁定附表
    編號1、5、6各罪宣告之罰金刑不在本件聲請定應執行刑範
    圍以外，在不得重於原裁定附表編號1至2、5至6所示各罪前
    定應執行刑加計其餘罪刑之內部界限範圍內（有期徒刑5年3
    月），及原裁定附表各刑中之最長刑（有期徒刑1年6月），
    並考量各罪之法律目的、受刑人違反之嚴重性及貫徹刑法量
    刑公平正義裡面之內部限制、受刑人意見，酌定應執行有期
    徒刑3年10月等語。
二、抗告意旨略以：按法院所謂刑之酌定，固屬自由裁量事項，
    惟非概無法律拘束，除受外部界限限制外，並受法秩序理念
    規範之比例原則、平等原則、罪刑相當原則、重複評價禁止
    原則、公平正義原則等自由裁量權之內部價值要求界限之支
    配。各級法院對於定應執行刑取其低者，有數例可供參照：
    最高法院98年度台上字第6192號、101年執丑字第3094號、
    本院97年度上訴字第5195號、101年度上訴字第2503號、臺
    灣新北地方法院106年度訴字第351號、106年度執更壬字第4
    082號、98年度聲字第2535號、104年度訴字第943號、臺灣
    基隆地方法院101年度訴字第835號、96年度易字第538號、
    臺灣臺中地方法院98年度易字第2067號、98年度聲字第5043
    號、本院臺中分院104年度抗字第66號等裁判。復以刑法第5
    1條數罪併罰定應執行刑之立法方式，考量生命有限，刑罰
    對行為人造成之痛苦程度，隨刑度增加而生加乘效果，而採
    多數犯罪責任遞減原則，請求重新給予較輕量刑之裁定云云
    。
三、按數罪併罰之定應執行之刑，係出於刑罰經濟與責罰相當之
    考量，並非予以犯罪行為人或受刑人不當之利益，為一種特
    別的量刑過程，相較於刑法第57條所定科刑時應審酌之事項
    係對一般犯罪行為之裁量，定應執行刑之宣告，乃對犯罪行
    為人本身及所犯各罪之總檢視，除應考量行為人所犯數罪反
    應出之人格特性，並應權衡審酌行為人之責任與整體刑法目
    的及相關刑事政策，在量刑權之法律拘束性原則下，依刑法
    第51條第5款之規定，採限制加重原則，以宣告各刑中之最
    長期為下限，各刑合併之刑期為上限，但最長不得逾30年，
    資為量刑自由裁量權之外部界限，並應受法秩序理念規範之
    比例原則、平等原則、責罰相當原則、重複評價禁止原則等
    自由裁量權之內部抽象價值要求界限之支配，使以輕重得宜
    ，罰當其責，俾符合法律授與裁量權之目的，以區別數罪併
    罰與單純數罪之不同，兼顧刑罰衡平原則。個案之裁量判斷
    ，除非有全然喪失權衡意義或其裁量行使顯然有違比例、平
    等諸原則之裁量權濫用之情形，即不得任意指其為違法（參
    照最高法院100年度台抗字第314號裁定意旨）。是對於定應
    執行刑之案件，法院所為刑之酌定，本屬自由裁量事項，倘
    未逾法定裁量範圍（即各刑中之最長期以上、各刑合併之刑
    期以下之法定範圍內），即難謂其職權之行使有違誤。
四、經查，本件抗告人所犯如原裁定附表所示各罪，經臺灣新北
    地方法院、原審法院先後判處如原裁定附表所示之刑，均分
    別確定在案，且原裁定附表編號2至7所示之罪之犯罪日期在
    原裁定附表編號1所示之罪確定日期110年9月29日之前，嗣
    由臺灣臺北地方檢察署檢察官向原審法院聲請定其應執行之
    刑，經原審法院審核卷證結果，認檢察官之聲請核屬正當，
    而依刑事訴訟法第477條第1項，刑法第50條第1項第1款、第
    2項、第53條、第51條第5款之規定，於原裁定附表所示各宣
    告刑之最長期（有期徒刑1年6月）以上，各刑合併刑期（有
    期徒刑5年6月）以下之範圍，並以原裁定附表編號1、2經原
    審法院以111年度聲字第645號裁定應執行有期徒刑5月、原
    裁定附表編號5、6經原審法院以110年度審訴字第65號裁定
    應執行有期徒刑8月為衡酌，據此定其應執行之刑為有期徒
    刑3年10月。經核並未逾越刑法第51條第5款所定法律之外部
    性界限，亦未逾越內部性界限。而考量原裁定附表編號3、4
    、7所示之罪，均屬詐欺之同類型犯罪，原裁定附表編號5、
    6所示之罪，均屬洗錢之同類型犯罪，各犯罪類型、行為手
    段、侵害之法益相類，本院綜合卷存事證及抗告人所犯數罪
    時間、侵害法益、罪質內容、犯罪情節、對其犯罪應予之整
    體評價等一切情狀，認原審所定執行刑，已屬適度減輕抗告
    人之刑期，其所定應執行刑有期徒刑3年10月並無明顯過重
    而違背比例原則或公平正義之情形，與刑罰經濟、刑法定應
    執行刑之恤刑考量等法律規範目的均無違背，核屬原審法院
    定刑職權之適法行使，於法並無違誤。抗告意旨援引他案量
    刑結果，請求重新裁量定應執行刑云云，然依各該確定刑事
    判決所認抗告人所犯之罪名（非法持有子彈、共同持有第二
    級毒品、三人以上共同冒用公務員名義詐欺取財、三人以上
    共同冒用政府機關及公務員名義詐欺取財、洗錢罪）、犯罪
    密度進行總檢視，考量社會對特定犯罪矯治之期待及抗告人
    所為對於社會秩序存有明顯實害，認原審上開定刑尚無不當
    ，更無輕重失衡或違反罪刑相當原則之處。且抗告意旨所指
    上開各案所定之應執行刑，係法官酌量個案情形之結果，然
    各案情節不同，並無相互拘束之效力，自難比附攀引他案量
    刑而指摘原裁定不當。是抗告人執此指摘原裁定不當，請求
    從輕給予定刑自非有據，抗告意旨為無理由，應予駁回。
五、據上論斷，應依刑事訴訟法第412條，裁定如主文。
中　　華　　民　　國　　111 　年　　11　　月　　30　　日
              　　刑事第十八庭  審判長法　官  何俏美
                                      法　官  黃紹紘
                                      法　官  陳海寧
以上正本證明與原本無異。      
如不服本裁定，應於收受送達後5日內向本院提出再抗告狀。
                                      書記官  謝文傑
中　　華　　民　　國　　111 　年　　12　　月　　5 　　日